Minutes et répertoires du notaire Cyrus BOUDIN de VESVRES, 8 septembre 1831 - 26 février 1862 (étude V)
Archives nationales
- Minutes de Cyrus BOUDIN de VESVRES, 1826 - mars 1862; MC/ET/V/1080 - MC/ET/V/1517
  - Minutes. 1851, mars - avril, mars - avril 1851; MC/ET/V/1178
    - Notoriete, prenoms et nom., 5 avril 1851; MC/ET/V/1178
      Nom, qualité: (M.) Blin, Francois Vincent.
      Domicile: Clichy-la-Garenne (Hauts-de-Seine)
    - Succession, inventaire apres décès., 5 avril 1851; MC/ET/V/1178
      Nom, qualité: (M.) Morel, Paul Philibert.
      Profession: tapissier du mobilier national, Paris.
      Domicile: Paris (Paris) rue du Faubourg-Poissonniere, 37
    - Procuration rente publique, vente de rente sur la caisse d'épargne 5%, 70 f., 7 avril 1851; MC/ET/V/1178
      Nom, qualité: (Mme ou Mlle) Bilger, Marie Anne.
      Profession: femme de chambre, Hirtzbach (Haut-Rhin).
      Domicile: Hirtzbach (Haut-Rhin).
      Nom, qualité: (M.) Remach de.
      Nom, qualité: (M.) Moreau.
      Profession: agent-de-change, Paris.
      Domicile: Paris (Paris)
    - Procuration acte, acceptation d'une donation-partage., 9 avril 1851; MC/ET/V/1178
      Nom, qualité: (M.) Balson, Joseph.
      Profession: garcon de magasin, Paris.
      Domicile: Paris (Paris) rue du Mail, 27.
      Nom, qualité: (M.) Balson, Nicolas.
      Profession: cantonnier, Foucheres (Aube).
      Domicile: Foucheres (Aube).
      Relations: oncle de l'intervenant 1
    - Depot testament olographe., 10 avril 1851; MC/ET/V/1178
      Nom, qualité: (M.) Ruelle, Francois Florent.
      Profession: marchand de vin, Paris (Paris).
      Domicile: Paris (Paris) rue de Berry, 22
    - Procuration acte, prise de possession de succession., 10 avril 1851; MC/ET/V/1178
      Nom, qualité: (Mme ou Mlle) Jousse, Anne.
      Domicile: Paris (Paris) rue des Lions-St-Paul, 11.
      Relations: créancier(e) de l'intervenant 2, héritier de l'intervenant 2.
      Nom, qualité: (M.) Thuillier, J. C.
      Profession: receveur de rentes, Paris (Paris).
      Domicile: Paris (Paris) rue de Lancry, 4bis.
      Nom, qualité: (M.) Cardon, Jean Hippolyte.
      Domicile: Paris (Paris) rue Saint-Antoine, 76
    - Vente, ferme et terres labourables, 93 ha, 120 000 f, Erceville (Loiret) Bourgeoisie (la)., 12 avril 1851; MC/ET/V/1178
      Domicile: Paris (Paris) rue du Faubourg-St-Honore, 68.
      Nom, qualité: (M.) Lejeune, Ernest.
      Profession: négociant, Pithiviers (Loiret).
      Domicile: Pithiviers (Loiret)
    - Procuration donnée par Jacques MASQUILIER, ébéniste, 65 rue de Charenton, à son frère Théodore-Joseph MASQUILLIER, marchand tailleur, 22 rue Varenne. 1851, 12 mai - son inventaire après décès, veuf et sans enfant., 15 avril 1851; MC/ET/V/1178
      procuration; inventaire
    - Succession, liquidation, approbation., 15 avril 1851; MC/ET/V/1178
      Profession: marchande de papier, Paris (Paris).
      Profession: marchand de papier, Paris.
    - Procuration acte, vente de rente etat 5%, 100 f., 15 avril 1851; MC/ET/V/1178
      Nom, qualité: (M.) Masquilier, Jacques.
      Profession: ebeniste, Paris (Paris).
      Domicile: Paris (Paris) rue de Charenton, 65.
      Nom, qualité: (M.) Masquilier, Theodore Joseph.
      Profession: tailleur (marchand), Paris (Paris).
      Domicile: Paris (Paris) rue Vivienne, 22.
      Relations: frère de l'intervenant 1
    - Obligation, emprunt, 30 000 f., 17 avril 1851; MC/ET/V/1178
      Nom, qualité: (M.) Bibas, Felix Louis.
      Domicile: Paris (Paris) rue du Sentier, 29.
    - Cahier des charges du domaine d'Arconville, commune d'Outarville concernant Alexandre-Charles Thiroux de Gervillier., 18 avril 1851; MC/ET/V/1178
      Ce domaine avait appartenu à Louis Thiroux de Crosne, lieutenant général de police.
      cahier des charges; Thiroux de Gervillier, Alexandre-Charles; Thiroux de Crosne, Louis
    - Cahier des charges, domaine, 1500 ha mise-a-prix, 677000 f, Outarville (Loiret) Arconville., 18 avril 1851; MC/ET/V/1178
    - Succession, consentement, execution de testament., 23 avril 1851; MC/ET/V/1178
      Profession: marchand de vin, Paris.
    - Succession, inventaire apres décès., 23 avril 1851; MC/ET/V/1178
    - Proces-verbal, dépôt, carence de paiement de frais d'instance., 26 avril 1851; MC/ET/V/1178
      Nom, qualité: (Mme ou Mlle) Van Der Vrucken, Heloise Zoe Eudoxie.
      Domicile: Grenelle (Paris) rue Violet, 9.
      Relations: séparé(e) de corps et de biens de l'intervenant 2, séparé(e) de bien par justice de l'intervenant 2.
      Nom, qualité: (M.) Degriselle, Nicolas Xavier.
      Profession: fabricants de gants, Paris (Paris).
      Domicile: Paris (Paris) rue aux Feves, 8.
    - Succession, notoriete., 28 avril 1851; MC/ET/V/1178
      Nom, qualité: (M.) Lepine, Jacques.
      Domicile: Paris (Paris) rue de Chaillot, 48
    - Vente, lots d'un domaine, 54 ha, 80 000 f, Saint-Peravy-Epreux (Loiret)., 28 avril 1851; MC/ET/V/1178
      Nom, qualité: (M.) Barberon, Jacques Francois Frederic.
      Profession: notaire (ancien), juge de paix, Outarville (Loiret).
      Domicile: Outarville (Loiret).
      Nom, qualité: (Mme ou Mlle) Potheau, Josephine Clementine.
      Domicile: Saint-Peravy-Epreux (Loiret).
      Relations: épouse de l'intervenant 4.
      Nom, qualité: (M.) Gandrille, Joseph Aignan Marcellin.
      Profession: fermier, Saint-Peravy-Epreux (Loiret).
      Domicile: Saint-Peravy-Epreux (Loiret)
    - Liquidation, proces-verbal, reprises apres separation de biens., 28 avril 1851; MC/ET/V/1178
      Nom, qualité: (Mme ou Mlle) Jeanrot, Marie Jeanne.
      Domicile: Passy (Paris) quai de Passy, 3bis.
      Relations: séparé(e) de bien par justice de l'intervenant 2.
      Nom, qualité: (M.) Mouillot, Louis.
      Profession: marechal veterinaire, Passy (Paris).
      Domicile: Passy (Paris) quai de Passy, 3bis
    - Succession, renonciation., 30 avril 1851; MC/ET/V/1178
      Nom, qualité: (Mme ou Mlle) Laurent de Lormeon, Genevieve Pauline Flore.
      Domicile: Pont-Sainte-Maxence (Oise).
      Nom, qualité: (M.) Poulletier de Verneuil, Antoine Cesar.
      Domicile: Pont-Sainte-Maxence (Oise)
    - Vente, maison et jardin, 19000 f, Gentilly (Val-de-Marne)., 30 avril 1851; MC/ET/V/1178
      Nom, qualité: (M.) Mariage, Auguste Joseph.
      Domicile: Paris (Paris) rue Vieille-du-Temple, 26.
      Nom, qualité: (M.) Vallee, Hippolyte Tranquille.
      Profession: employe de l'administration des hospices, Gentilly (Val-de-Marne).
      Domicile: Gentilly (Val-de-Marne)
    - Succession, inventaire apres décès., 30 avril 1851; MC/ET/V/1178
      Nom, qualité: (Mme ou Mlle) Chopart, Germaine.
      Domicile: Paris (Paris) rue Coquillere, 12.
      Nom, qualité: (M.) Battendier, Auguste Michel.
      Profession: marchand de comestibles, Paris (Paris).
      Domicile: Paris (Paris) rue Coquillere, 12
  - Minutes. 1851, mai - juin, mai - juin 1851; MC/ET/V/1179
    - Mariage., 1er mai 1851; MC/ET/V/1179
      Nom, qualité: (M.) Thibault, Jean Gabriel.
      Profession: commissionnaire en papiers peints, Paris (Paris).
      Domicile: Paris (Paris) rue Saint-Antoine, 170-172.
      Nom, qualité: (M.) Thibault, Nicolas Gabriel.
    - Bail, boutique et appartement, Paris (Paris) rue Jacob, 1., 2 mai 1851; MC/ET/V/1179
      Nom, qualité: (M.) Leloir, Pierre Auguste.
      Domicile: Paris (Paris) rue Jacob, 1.
      Nom, qualité: (M.) Combette, Joseph Frederic Victor.
      Profession: employe, Paris.
      Domicile: Paris (Paris) rue Mazarine, 62.
      Nom, qualité: (M.) Massard, Reine Henri.
      Profession: editeur d'estampes, Paris.
      Domicile: Paris (Paris) rue de Sevres, 38
    - Mainlevee, hypotheque., 3 mai 1851; MC/ET/V/1179
      Nom, qualité: (Mme ou Mlle) Barbeu-Dubourg, Agathe.
      Domicile: Mans (le) (Sarthe).
      Relations: veuve de l'intervenant 2, veuve de l'intervenant 3.
      Nom, qualité: (M.) Thomieres, Jean Guillaume Barthelemy.
      Profession: general-de-brigade.
      Nom, qualité: (M.) Barbeu-Dubourg-Durocher, Michel Pierre.
      Profession: entrepreneur de couverture, Paris.
    - Mainlevee, hypotheque., 3 mai 1851; MC/ET/V/1179
      Nom, qualité: (Mme ou Mlle) Pesnelle.
      Relations: légataire universel de l'intervenant 4.
      Nom, qualité: (M.) Pesnelle.
      Relations: fils de l'intervenant 2, légataire universel de l'intervenant 4.
      Nom, qualité: (M.) Mulder de, Charles.
      Relations: ancien débiteur de l'intervenant 1
    - Succession, inventaire apres décès., 5 mai 1851; MC/ET/V/1179
      Nom, qualité: (M.) Roudil, Pierre.
    - Mainlevee, hypotheque., 6 mai 1851; MC/ET/V/1179
      Nom, qualité: (Mme ou Mlle) Dreux, Marie Christine.
      Domicile: Paris (Paris) rue Saint-Louis-au-Marais, 10.
      Nom, qualité: (M.) Brajoux, Francois.
      Domicile: Paris (Paris) rue Jacob, 1
    - Convention, pieces jointes, passage mitoyen, plan, Bercy (Paris) avenue du chateau., 6 mai 1851; MC/ET/V/1179
      Nom, qualité: (M.) Gallois de Naive, Louise Adele.
      Domicile: Paris (Paris) Grande-rue Verte, 20.
      Nom, qualité: (M.) Chretien, Jean Baptiste.
      Domicile: Bercy (Paris) rue de Charenton, 67
    - Obligation, pret, 14000 f., 7 mai 1851; MC/ET/V/1179
      Nom, qualité: (Mme ou Mlle) Dubasty, Clara Juliette.
      Domicile: Paris (Paris) rue du Faubourg-St-Denis, 101.
      Nom, qualité: (M.) Romagny, Jean Charles Auguste.
      Profession: inspecteur de compagnie d'assurance (honoraire), Paris.
      Domicile: Paris (Paris) rue du Faubourg-St-Denis 101.
      Nom, qualité: (Mme ou Mlle) Mouquet, Marie Anne Victoire.
      Domicile: Petite-Villette (la) (Paris) rue d'Allemagne, 3.
      Nom, qualité: (M.) Leroy d'Allarde, Benoit.
    - Obligation, prêt, 10 000 f., 7 mai 1851; MC/ET/V/1179
      Profession: entrepreneur de batiments, Paris (Paris).
    - Quittance, reglement de dette, 14000 f., 7 mai 1851; MC/ET/V/1179
      Nom, qualité: (Mme ou Mlle) Gardien, Anne Claire.
      Domicile: Vitry-sur-Seine (Val-de-Marne).
      Nom, qualité: (M.) Costerousse, Guillaume.
      Relations: séparé(e) de bien par justice de l'intervenant 4.
      Domicile: Paris (Paris) rue du Faubourg-St-Denis, 10
    - Succession, notoriete, prenom., 8 mai 1851; MC/ET/V/1179
      Nom, qualité: (Mme ou Mlle) Maupetit, Jeanne Juliette Gillette.
      Profession: lieutenant-colonel (ancien)
    - Mainlevee, hypotheque., 8 mai 1851; MC/ET/V/1179
      Nom, qualité: (M.) Pers, Adolphe Alexandre.
      Domicile: Montmartre (Paris) Chaussée de Clignancourt, 77.
      Nom, qualité: (M.) Menigaut, Paul Louis.
      Domicile: Paris (Paris) boulevard Poissonniere, 17
    - Testament olographe, depot., 9 mai 1851; MC/ET/V/1179
      Nom, qualité: (Mme ou Mlle) Berchere, Marie Anne.
      Domicile: Batignolles (les) (Paris) Grand-rue des Batignolles, 15
    - Procuration rente publique, vente de rentes etat 3%, 755 f., 9 mai 1851; MC/ET/V/1179
      Nom, qualité: (M.) Leon de Courtois, Pierre Marie Jerome.
      Profession: depute (ancien), propriétaire, conseiller general, Rodez (Aveyron).
      Domicile: Paris (Paris) rue d'Alger, 11.
      Nom, qualité: (M.) Teissonniere Cabanis de Courtois, Urbain Alfred.
      Domicile: Paris (Paris) rue Montmartre, 139
    - Tutelle, compte., 10 mai 1851; MC/ET/V/1179
      Nom, qualité: (M.) Vidart de, Jean Louis Joseph.
      Profession: conseiller general (ancien), Mont-de-Marsan (Landes).
      Domicile: Paris (Paris) rue de la Madeleine, 57.
      Relations: tuteur de l'intervenant 2.
      Nom, qualité: (Mme ou Mlle) Vidart de, Marie Antoinette Pauline.
      Relations: fille de l'intervenant 1
    - Mariage., 10 mai 1851; MC/ET/V/1179
      Nom, qualité: (M.) Broglie Revel de, Victor Auguste.
      Domicile: Saint-Georges-d'Aulnay (Calvados).
      Nom, qualité: (M.) Broglie Revel de, Alphonse Gabriel Octave.
      Domicile: Saint-Goerges-d'Aulnay (Calvados) chateau.
      Domicile: Paris (Paris) rue de la Madeleine, 57
    - Succession, inventaire apres décès., 12 mai 1851; MC/ET/V/1179
      Domicile: Paris (Paris) rue de Charenton, 65
    - Succession, liquidation, partage., 13 mai 1851; MC/ET/V/1179
    - Mainlevee, hypotheque., 16 mai 1851; MC/ET/V/1179
      Nom, qualité: (M.) Delcambre, Victoire Joseph.
      Profession: marechal de camp (ancien).
      Domicile: Paris (Paris) rue du Faubourg-Poissonniere, 53.
      Nom, qualité: (M.) Petit, Alexandre.
      Domicile: Paris (Paris) rue Saint-Thomas-du-Louvre, 13.
      Intervenant 7, en deuxième partie:
      Nom, qualité: (M.) O'Ryan, Michel Jean.
    - Procuration générale, depot., 17 mai 1851; MC/ET/V/1179
      Nom, qualité: (M.) Boquet, Louis Eugene Leon.
      Profession: soldat d'infanterie de marine, Brest (Finistère).
      Domicile: Brest (Finistère).
      Nom, qualité: (M.) Boquet, Louis Alfred.
      Profession: employe de commerce, Paris (Paris).
      Domicile: Paris (Paris) rue du Petit-Carreau, 7
    - Obligation, pret, 6000 f., 19 mai 1851; MC/ET/V/1179
      Nom, qualité: (Mme ou Mlle) Dubasty, Marie Louise Valerie.
      Domicile: Paris (Paris) rue Lafayette, 11.
      Nom, qualité: (M.) Jacquemart, Jean Joseph.
      Profession: entrepreneur de maconnerie, Paris.
      Domicile: Paris (Paris) rue Laayette, 11.
      Nom, qualité: (M.) Lecoursonnais, Jean Baptiste.
      Domicile: Paris (Paris) rue du Ponceau, 2
    - Vente, domaine d'arcouville, ferme et terres (139 ha), 175000 f (6eme lot), Outarville (Loiret) Gervillier., 19 mai 1851; MC/ET/V/1179
      Nom, qualité: (M.) Ripault, Pierre Augustin.
      Domicile: Orleans (Loiret).
      Nom, qualité: (Mme ou Mlle) Ripault, Marie Elisabeth.
      Nom, qualité: (M.) Bigot, Charles Hippolyte.
      Profession: notaire (ancien), Orleans (Loiret).
      Nom, qualité: (Mme ou Mlle) Ripault, Marie Francoise Caroline.
      Relations: épouse de l'intervenant 6.
      Nom, qualité: (M.) Crespin, Pierre Noel Adolphe.
      Profession: avoué,Orleans (Loiret).
      Nom, qualité: (Mme ou Mlle) Ripault, Marie Desiree Eudoxie.
      Domicile: Sainte-Mesme (Yvelines) Ville-Lebrun.
      Relations: épouse de l'intervenant 8.
      Nom, qualité: (M.) Dujoncquoy, Paul Amable.
      Profession: filateur, Sainte-Mesme (Yvelines), Ville-Lebrun.
      Domicile: Sainte-Mesme (Yvelines) Ville-Lebrun
    - Procuration par Louis-Charles Farini de Russi, médecin à Turin, à Jean-Pierre Ducros de Sixt, avocat à la cour d’appel, pour actionner en justice., 21 mai 1851; MC/ET/V/1179
      procuration; Bonaparte, Jérôme; Farini de Russi, Louis-Charles; Ducros de Sixt, Jean-Pierre
    - Succession, comparution d'heritiers., 21 mai 1851; MC/ET/V/1179
      Nom, qualité: (M.) Jamin, Jules.
      Profession: notaire, Paris (Paris).
      Domicile: Paris (Paris) rue Tronchet, 11
    - Procuration acte, proces., 21 mai 1851; MC/ET/V/1179
      Nom, qualité: (M.) Farini de Russi, Louis Charles.
      Profession: docteur-en-medecine, Turin (italie).
      Domicile: Turin (italie).
      Relations: en proces avec l'intervenant 02.
      Nom, qualité: (M.) Bonaparte, Jerome.
      Profession: marechal, gouverneur des invalides, Paris (Paris).
      Nom, qualité: (M.) Ducros de Sixt, Jean Pierre.
      Profession: avocat à la cour d'appel, Paris.
      Domicile: Paris (Paris) rue Cassette, 15.
      Relations: remplacé(e) par l'intervenant 04.
      Nom, qualité: (M.) Varin, Michel Louis Robert.
      Profession: avoué près le tribunal civil, Paris.
    - Contrat de mariage de Joseph-Jean-Baptiste Crocé-Spinelli, bijoutier, au Palais-National, 149 galerie Valois, fils de Joseph-Eustache Crocé-Spinelli, bijoutier, 12 place de la Bourse et de Marie-Joséphine-Jeanne Mazier, avec Louise Loiseau-Labonté, fille de feu Louis Loiseau- Labonté et de Jeanne Bernard. Lui apporte 15000 F.; elle 1500 F. 22 mai 1851; 20 août 1851., MC/ET/V/1179
      contrat de mariage; Crocé-Spinelli, Joseph-Jean-Baptiste; Crocé-Spinelli, Joseph-Eustache; Crocé-Spinelli, Joseph-Jean-Baptiste; Crocé-Spinelli, Joseph-Eustache; Mazier, Marie-Joséphine-Jeanne; Loiseau-Labonté, Louise; Loiseau-Labonté, Louis; Bernard, Jeanne; orfèvre
    - Mariage., 22 mai 1851; MC/ET/V/1179
      Nom, qualité: (M.) Croce-Spinelli, Joseph Jean Baptiste.
      Domicile: Paris (Paris) Galerie de Valois, 149.
      Nom, qualité: (M.) Croce-Spinelli, Joseph Eustache.
      Nom, qualité: (Mme ou Mlle) Loiseau-Labonte, Louisa.
      Domicile: Paris (Paris) rue Montmartre, 167.
      Nom, qualité: (M.) Loiseau-Labonte, Louis.
    - Procuration revenus., 22 mai 1851; MC/ET/V/1179
      Nom, qualité: (M.) Jaquet, Andre.
      Profession: fabricant de fleurs artificielles, Paris (Paris).
      Domicile: Paris (Paris) rue de Richelieu, 79.
      Nom, qualité: (M.) Divernois, Jean.
      Nom, qualité: (M.) Guichon, Pierre Hippolyte.
      Domicile: Paris (Paris) rue Neuve-St-Eustache, 44
    - Procuration rente publique, dépôt, vente de rente etat 5%, 196 f., 24 mai 1851; MC/ET/V/1179
      Nom, qualité: (M.) Fleury, Pierre.
      Domicile: Winkel (Haut-Rhin) Vieille-Verrerie.
      Nom, qualité: (M.) Fleury, Bernard.
    - Quittance, distribution du prix d'adjudication de maison, 28050 f, Paris (Paris) rue Neuve-St-Sabin, 16bis., 26 mai 1851; MC/ET/V/1179
      Nom, qualité: (personne morale) Derouet (créanciers).
      Relations: créanciers de l'intervenant 2.
      Nom, qualité: (M.) Derouet Dit Derrois, Francois.
      Profession: fabricant de colle de bois (failli), Paris (Paris).
      Domicile: Paris (Paris) rue du Vertbois, 6.
      Nom, qualité: (M.) Mazet, Leonard.
      Profession: entrepreneur de maconnerie, Paris (Paris).
      Domicile: Paris (Paris) rue Sainte-Elisabeth, 1bis.
      Relations: adjudicataire des biens de l'intervenant 1
    - Procuration rente publique, dépôt, vente de rente etat 5%, 82 f., 26 mai 1851; MC/ET/V/1179
      Nom, qualité: (M.) Protte, Etienne Marie Amant.
      Profession: meunier, Luzy (Nièvre).
      Domicile: Luzy (Nièvre).
      Nom, qualité: (M.) Des Etangs, Leon.
      Domicile: Paris (Paris) rue Bergere, 25
    - Mariage., 26 mai 1851; MC/ET/V/1179
      Nom, qualité: (M.) Daubie, Eloi Constant.
      Domicile: Paris (Paris) Cite d'Orleans, boulevard Saint-Denis.
      Nom, qualité: (M.) Daubie, Nicolas.
      Domicile: Fontenay-le-Chateau (Vosges).
      Nom, qualité: (Mme ou Mlle) Cantier, Josephine.
      Domicile: Paris (Paris) rue de Vendome-au-Marais, 12.
      Nom, qualité: (M.) Cantier, Jean-Baptiste.
    - Sommation respectueuse., 28 mai 1851; MC/ET/V/1179
      Nom, qualité: (M.) Desgroux, Louis Maurice.
      Domicile: Troyes (Aube).
      Nom, qualité: (M.) Desgroux, Louis.
      Domicile: Paris (Paris) rue Notre-Dame-des-Champs, 77
    - Testament, depot., 28 mai 1851; MC/ET/V/1179
      Nom, qualité: (M.) Gavoty, Charles Jean Baptiste.
      Domicile: Paris (Paris) rue Mauconseil, 31
    - Procuration, vente de terre, 128 m2, 62 f, Gagny (Seine-Saint-Denis) Plaine-du-Chesnay (la)., 28 mai 1851; MC/ET/V/1179
      Nom, qualité: (M.) Godelar, Joseph Augustin.
      Domicile: Paris (Paris) rue Albony, 8.
      Relations: fils de l'intervenant 2, fils de l'intervenant 3.
      Nom, qualité: (Mme ou Mlle) Bidaut, Marie Catherine.
      Nom, qualité: (M.) Godelar, Pierre Jacques.
    - Liquidation, proces-verbal, reprises apres separation de biens., 28 mai 1851; MC/ET/V/1179
      Nom, qualité: (Mme ou Mlle) Delapierre, Marie Adelaide Anais.
      Domicile: Autreches (Oise).
      Relations: séparé(e) de biens de l'intervenant 2.
      Nom, qualité: (M.) Michel, Victor Florentin.
      Profession: sellier (ancien), Soissons (Aisne).
      Domicile: Paris (Paris) rue Fontaine-St-Georges, 29
    - Succession, transport de droits., 28 mai 1851; MC/ET/V/1179
      Nom, qualité: (M.) Roudil, Jean-Baptiste.
      Profession: cultivateur, Saluces (italie).
      Domicile: Saluces (italie)
    - Succession, délivrance de legs., 28 mai 1851; MC/ET/V/1179
    - Transport, créance, 83 f., 31 mai 1851; MC/ET/V/1179
      Nom, qualité: (M.) Blum, Jules.
      Domicile: Paris (Paris) rue Montmartre, 171.
      Relations: créancier(e) de l'intervenant 3, créancier(e) de l'intervenant 4.
      Nom, qualité: (M.) Blum, Joseph.
      Domicile: Paris (Paris) rue Montmartre, 129.
      Nom, qualité: (M.) Gennerat, Etienne Jean-Baptiste.
      Profession: négociant, Mons (Seine-et-Marne).
      Domicile: Mons (Seine-et-Marne) Clos-Bouard.
      Nom, qualité: (M.) Euschwilller.
      Profession: marchand forain.
      Domicile: Paris (Paris) rue Francois-Miron, Hotel du Saint-Esprit.
      Nom, qualité: (M.) Maille, Joseph.
      Domicile: Donnemarie (Seine-et-Marne)
    - Procuration acte, donation de maison, Montanay (Rhône)., 2 juin 1851; MC/ET/V/1179
      Nom, qualité: (M.) Thomassin, Ovide.
      Profession: docteur-en-medecine, Paris (Paris).
      Domicile: Paris (Paris) rue Montmartre, 63.
      Nom, qualité: (Mme ou Mlle) Deville, Emilie Adelaide.
      Nom, qualité: (Mme ou Mlle) Thomassin, Gabrielle.
      Relations: fille de l'intervenant 1, fille de l'intervenant 2.
      Nom, qualité: (M.) Marcout, Jean Baptiste.
      Profession: clerc-de-notaire (principal), Lyon (Rhône).
      Domicile: Lyon (Rhône)
    - Succession, notoriete., 3 juin 1851; MC/ET/V/1179
    - Mainlevee, hypotheque., 4 juin 1851; MC/ET/V/1179
      Nom, qualité: (M.) Guedon, Emile.
      Profession: avoué,Paris (Paris).
      Domicile: Paris (Paris) boulevard Poissonniere, 23.
      Nom, qualité: (M.) Viollet, Jacques Nicolas.
      Domicile: Creteil (Val-de-Marne) Domaine des Biettes
    - Mainlevee, hypotheque., 5 juin 1851; MC/ET/V/1179
      Nom, qualité: (M.) Dupont, Paul Henri Eugene.
      Domicile: Paris (Paris) rue Meslay, 13bis.
      Nom, qualité: (Mme ou Mlle) Jacquemart.
      Domicile: Paris (Paris) rue Hautefeuille, 1
    - Société, constitution, fabrication de bretelles et jarretieres, Paris (Paris) rue Vendome-au-Marais, 12., 7 juin 1851; MC/ET/V/1179
      Nom, qualité: (M.) Naves, Jean Baptiste Edmond.
      Domicile: Paris (Paris) rue Vendome-au-Marais, 12.
      Relations: associé(e) de l'intervenant 2, associé(e) de l'intervenant 3.
      Profession: négociant (commis), Paris.
      Domicile: Paris (Paris) boulevard Saint-Denis, 7.
      Relations: associé(e) de l'intervenant 3.
      Nom: Société Des Bretelles et Jarretieres Naves et Daubie.
      Domicile: Paris (Paris) rue Vendome-au-Marais, 12
    - Vente, pieces jointes, chateau et parc, 151000 f plan du parc, Outarville (Loiret) Arconville., 7 juin 1851; MC/ET/V/1179
      Domicile: Paris (Paris) rue du Faubourg-Saint-Honore, 68.
      Profession: juge de paix.
      Nom, qualité: (M.) Minier, Jean Marie.
      Nom, qualité: (Mme ou Mlle) Rousseau, Marie Adrienne.
      Profession: fermier.
      Domicile: Saint-Peravy-Epreux (Loiret) Ferme d'Espersenne.
      Intervenant 6, en deuxième partie:
      Nom, qualité: (Mme ou Mlle) Potheau, Marie Adrienne.
      Relations: épouse de l'intervenant 8
    - Succession, inventaire apres décès., 11 juin 1851; MC/ET/V/1179
      Nom, qualité: (M.) Gavoty, Charles Jean Bapptiste.
    - Testament olographe, depot., 13 juin 1851; MC/ET/V/1179
      Nom, qualité: (M.) Joubert, Louis.
      Profession: medecin (ancien).
      Domicile: Montrouge (Hauts-de-Seine) Petit-Montrouge
    - Procuration acte., 14 juin 1851; MC/ET/V/1179
      Nom, qualité: (M.) Bonneau, Edmond.
      Profession: emballeur, Paris (Paris).
      Domicile: Paris (Paris) rue du Faubourg-St-Honore, 36.
      Relations: curateur à l'interdiction de l'intervenant 2.
      Nom, qualité: (M.) Dupont, Laurent.
      État civil: interdit.
      Domicile: Paris (Paris) rue du Faubourg-St-Antoine, 333.
      Relations: procureur de l'intervenant 1
    - Liquidation, proces-verbal, reprises apres separation de biens., 17 juin 1851; MC/ET/V/1179
      Nom, qualité: (Mme ou Mlle) Roze, Marie.
      Domicile: Paris (Paris) rue de Trevise, 47.
      Nom, qualité: (M.) Regnault, Leon.